【裁判字號】    99,上訴,610
【裁判日期】    990211
【裁判案由】    毒品危害防制條例
【裁判全文】
臺灣高等法院刑事判決                 99年度上訴字第610號
上  訴  人
即  被  告  甲○○
上列上訴人因違反毒品危害防制條例案件，不服臺灣宜蘭地方法
院98年度訴字第504號，中華民國98年11月24日第一審判決（起
訴案號：臺灣宜蘭地方法院檢察署98年度毒偵字第420號），提
起上訴，本院判決如下：
    主  文
上訴駁回。
    理  由
一、按刑事訴訟法第350條、第361條、第362條、第367條規定，
    不服地方法院之第一審判決而上訴者，須提出上訴書狀，並
    應敘述具體理由，為上訴必備之程式；其所提出之書狀未敘
    述上訴理由，或僅曾以言詞陳述上訴理由者，均應於上訴期
    間屆滿後二十日內補提理由書於第一審法院。惟原審法院對
    上訴書狀有無記載理由，僅應為形式上之審查，認有欠缺，
    且未據上訴人自行補正者，始應定期間先命補正，至於上訴
    理由是否具體，係屬第二審法院審查範圍，不在命補正之列
    （刑事訴訟法第 361條之立法意旨參照）。倘上訴人已提出
    上訴理由，但所提非屬具體理由者，應由第二審法院以上訴
    不合法律上之程式，判決駁回之。而所謂具體理由，必係依
    據卷內既有訴訟資料或提出新事證，指摘或表明第一審判決
    有何採證認事、用法或量刑等足以影響判決本旨之不當或違
    法，而構成應予撤銷之具體事由，始克當之；倘僅泛言原判
    決認定事實錯誤、違背法令、量刑失之過重或輕縱，而未依
    上揭意旨指出具體事由，或形式上雖已指出具體事由，然該
    事由縱使屬實，亦不足以認為原判決有何不當或違法者，皆
    難謂係具體理由，俾與第二審上訴制度旨在請求第二審法院
    撤銷、變更第一審不當或違法之判決，以實現個案救濟之立
    法目的相契合，並節制濫行上訴（最高法院97年度台上字第
     892號裁判意旨參照）。又刑罰之量定，本為法院得依職權
    自由裁量之事項，苟於法定刑度之內，予以量定，且客觀上
    並無明顯濫權之情形者，自不容當事人任憑主觀意見，指摘
    其違法、失當。是原判決倘就如何量定其宣告刑之理由，已
    敘明審酌之因素，被告仍泛詞指摘量刑過重，而未提出證據
    資料，以供審查，自難認為其理由已經明確、具體，足以影
    響判決本旨之不當或違法，而構成應予撤銷或變更之具體事
    由，則所提上訴，即非適法。
二、經查：本件被告前因施用毒品案件，經臺灣宜蘭地方法院裁
    定送觀察勒戒後，認有繼續施用毒品之傾向，再由同法院裁
    定令入戒治處所施以強制戒治，於民國92年 5月20日停止戒
    治交付保護管束，於92年11月27日保護管束期滿而執行強制
    戒治完畢，並經臺灣宜蘭地方法院檢察署檢察官以93年度戒
    毒偵字第 5號為不起訴處分確定後，仍不知悛悔，而基於施
    用第一級毒品海洛因及第二級毒品甲基安非他命之犯意，於
    98 年6月30日11時許，在其位於宜蘭縣羅東鎮○○路○段450
    巷99號居所，以將海洛因及甲基安非他命放入玻璃球內燒烤
    吸食煙霧之方式，同時施用海洛因及甲基安非他命 1次等情
    。原判決係依上訴人即被告甲○○於原審法院審理時之自白
    、扣案之安非他命吸食器1組、玻璃球2個、卷附之慈濟大學
    濫用藥物檢驗中心檢驗總表、犯罪嫌疑人尿液採驗作業管制
    紀錄表、宜蘭縣政府警察局扣押物品目錄表、宜蘭縣政府警
    察局刑事警察大隊搜索扣押筆錄各1紙及照片2幀為據，認定
    被告確有持有及施用第一級毒品海洛因、第二級毒品甲基安
    非他命之犯行，其於施用海洛因及甲基安非他命前後，持有
    海洛因及甲基安非他命之低度行為，應分別為施用之高度行
    為所吸收，均不另論罪，因而論處被告犯毒品危害防制條例
    第10條第1項、第2項之施用第一級毒品罪及第二級毒品罪。
    其施用毒品前持有毒品之低度行為，為施用毒品之高度行為
    所吸收，不另論罪。被告以一行為同時施用海洛因及甲基安
    非他命，為想像競合犯，依刑法第55條之規定，從較重之施
    用第一級毒品罪處斷。又被告曾因施用毒品案件，經臺灣宜
    蘭地方法院判處有期徒刑 8月確定；另因槍砲彈藥刀械管制
    條例案件經本院判處有期徒刑1年6月，並經最高法院駁回上
    訴確定，再與上開有期徒刑 8月部分接續執行後，於94年12
    月30日假釋出監，於95年 9月26日假釋期滿未經撤銷，以已
    執行論，其於 5年內再故意犯本件有期徒刑以上之罪，為累
    犯，依刑法第47條第 1項之規定加重其刑。並審酌刑法第57
    條各情狀，量處有期徒刑10月，並為相關沒收之宣告。
三、被告不服原判決，於98年12月17日提起上訴，被告上訴意旨
    僅泛稱：伊於案發後，已主動前往基督教屬晨曦會戒毒中心
    戒除毒癮，並已獲得相當成效，迄今未再觸染，爰請求審酌
    上情，給予被告適度之減刑云云，惟查，原判決已詳敘所憑
    證據與認定之理由，且審酌被告曾曾因施用毒品案件經觀察
    勒戒、強制戒治及刑罰執行後，仍未能確實戒除毒害，猶有
    用毒抵癮之習，顯無戒除毒癮之決心，自制能力不足，惟念
    被告施用毒品之犯行，係屬對其自身健康之戕害行為，對社
    會所造成之損害尚非直接，犯後坦認犯行，態度良好等一切
    情狀，量處有期徒刑10月，並為相關沒收之宣告，以資懲儆
    。原審法院就刑罰裁量職權之行使，既未逾越法定刑度，亦
    未濫用自由裁量之權限，刑度亦屬妥適，核無不當或違法之
    情形。被告上訴意旨以其於案發後，已主動前往戒毒中心戒
    除毒癮，並獲相當之成效，請求從輕量刑云云，非但空泛無
    據，亦未依據卷內既有訴訟資料或提出新事證，以指摘或表
    明第一審判決有何採證認事、用法或量刑等足以影響判決本
    旨之不當或違法，要難謂其上訴書狀已經敘述具體理由，揆
    諸上開規定及說明，本件上訴顯無具體理由而不合法定程式
    ，應予駁回，並不經言詞辯論為之。
據上論斷，應依刑事訴訟法第367條前段、第372條，判決如主文
。
中    華    民    國    99    年    2    月     11    日
                  刑事第七庭  審判長法  官  宋明蒼
                                    法  官  楊智勝
                                    法  官  游紅桃
以上正本證明與原本無異。
如不服本判決，應於收受送達後10日內向本院提出上訴書狀，其
未敘述上訴之理由者並得於提起上訴後10日內向本院補提理由書
（均須按他造當事人之人數附繕本）「切勿逕送上級法院」。
                                    書記官  戴伯勳
中    華    民    國    99    年    2     月    12    日


司法院資訊處製作；財團法人民間司法改革基金會備份。
